【裁判字號】    91,訴,1131
【裁判日期】    920121
【裁判案由】    毒品危害防制條例
【裁判全文】
臺灣彰化地方法院刑事判決                        九十一年度訴字第一一三一號
    公  訴  人  臺灣彰化地方法院檢察署檢察官
    被      告  甲○○  男  二.
右列被告因違反毒品危害防制條例案件，經檢察官提起公訴（九十一年度毒偵字第一
四六六號），本院判決如左：
    主  文
甲○○施用第一級毒品，累犯，處有期徒刑捌月。
    事  實
一、甲○○前於民國八十八年九月九日，因施用第二級毒品，經本院判處有期徒刑五
    月確定，於八十九年三月三十一日入監服刑，同年九月二十七日執行完畢。其另
    於八十七年間因施用毒品案件，經本院裁定送觀察、勒戒後，認無繼續施用毒品
    之傾向，由臺灣彰化地方法院檢察署檢察官於八十七年九月十八日，以八十七年
    度偵字第五八四六號為不起訴處分確定後，再因前揭八十八年間施用毒品案件，
    經本院裁定送觀察、勒戒後，認有繼續施用毒品之傾向，除經臺灣彰化地方法院
    檢察署檢察官提起公訴（八十八年度偵字第一四二四號，經本院於八十八年九月
    九日以八十八年度易字第六四七號判處有期徒刑五月確定），並聲請送強制戒治
    獲准後入所戒治期滿。詎其仍不知悔改，復於九十一年六月五日或其前三日內某
    時，在不詳處所，施用第一級毒品海洛因乙次，嗣於九十一年六月五日十八時許
    ，為警在彰化縣田中鎮○路里○○路二一０巷口前查獲，並扣得注射針筒五支，
    經採其尿液送驗後，發現呈嗎啡陽性反應，始查悉上情（其尿液中另呈安非他命
    陽性反應部分，業經不起訴處分）。
二、案經彰化縣警察局田中分局報請台灣彰化地方法院檢察署檢察官偵查起訴。
    理  由
一、訊據被告甲○○，矢口否認有何施用第一級毒品海洛因之犯行，辯稱：其未施用
    海洛因，扣案之注射針筒五支，係其友綽號「阿賢」之男子所寄放，而「阿賢」
    者於九十一年六月五日上午曾施用海洛因，當時伊在一旁，可能有吸到，尿液中
    才會有嗎啡陽性反應云云。然查，被告於九十一年六月五日為警查獲後，經採集
    其尿液送彰化縣衛生局檢驗結果，呈嗎啡陽性反應，嗣本院將被告為警查獲時所
    採集之尿液，再送法務部調查局以氣相層析質譜儀分析法複驗，結果仍出現嗎啡
    陽性反應，上情各有彰化縣衛生局、法務部調查局分於九十一年六月十七日、同
    年十二月十二日出具之煙毒尿液檢驗成績書、檢驗通知書附卷可稽，衡諸海洛因
    進入人體內經代謝及水解作用，通常於三日七十二小時內隨尿液排出體外之經驗
    法則，足認被告於九十一年六月五日或其前三日內某時，確有施用第一級毒品海
    洛因之行為無誤，被告上開所辯，委難採信。又查，被告前於八十七年間因施用
    毒品案件，經本院裁定送觀察、勒戒後，認無繼續施用毒品之傾向，由臺灣彰化
    地方法院檢察署檢察官於八十七年九月十八日，以八十七年度偵字第五八四六號
    為不起訴處分確定後，於八十八年間再因施用毒品案件，經本院裁定送觀察、勒
    戒後，認有繼續施用毒品之傾向，除經臺灣彰化地方法院檢察署檢察官提起公訴
    （八十八年度偵字第一四二四號，經本院於八十八年九月九日以八十八年度易字
    第六四七號判處有期徒刑五月確定），並聲請送強制戒治獲准後入所戒治期滿，
    有前該不起訴處分書、刑事判決書、台灣彰化地方法院檢察署刑案資料查註紀錄
    表及台灣高等法院被告全國前案紀錄表各一份附卷可參，其於五年內再犯本案，
    核屬三犯，事證明確，其前開犯行洵堪認定，應依法論科。
二、核被告所為，係犯毒品危害防制條例第十條第一項之施用第一級毒品罪。其於施
    用第一級毒品前持有海洛因之低度行為，應為施用之高度行為所吸收，不另論罪
    。又被告前於八十八年九月九日，因施用第二級毒品，經本院判處有期徒刑五月
    確定，於八十九年三月三十一日入監服刑，同年九月二十七日執行完畢，有台灣
    彰化地方法院檢察署刑案資料查註紀錄表及台灣高等法院被告全國前案紀錄表在
    卷可按，其於受有期徒刑執行完畢後，五年內再犯本件有期徒刑之罪，應論以累
    犯，並加重其刑。爰審酌被告前因施用毒品案件遭查獲未幾，不知警惕，再犯本
    件施用第一級毒品之犯行，暨其智識程度、犯罪之動機，所生危害及犯罪後態度
    等一切情狀，量處如主文所示之刑，以示儆懲。扣案之注射針筒五支，被告否認
    為其所有，亦無證據證明係被告所有供施用第一級毒品所用之物，自難併予宣告
    沒收。
據上論斷，應依刑事訴訟法第二百九十九條第一項前段，毒品危害防制條例第十條第
一項，刑法第十一條前段、第四十七條，判決如主文。
本案經檢察官陳信宏到庭執行職務。
中      華      民      國    九十二    年      一      月    二十一    日
                            臺灣彰化地方法院刑事第二庭
                                    法      官  王  義  閔
右正本證明與原本無異。
如不服本判決，應於判決送達後十日內，向本院提出上訴狀( 須附繕本 )。
                                    法院書記官  詹  國  立
中      華      民      國    九十二    年      一      月    二十七    日
毒品危害防制條例第十條：
施用第一級毒品者，處六月以上五年以下有期徒刑。
施用第二級毒品者，處三年以下有期徒刑。


司法院資訊處製作；財團法人民間司法改革基金會備份。
